# 同一控制下的企业合并

提问人：Edison666 时间：2020-04-24 16:02:00
陈老师，您好，有一个同一控制下企业合并的问题想要咨询一下您：
集团公司本年新设立一家子公司A，收购了一家受集团再上一层公司控制的B公司，属于同一控制下的合并。
付出对价大于B公司收购时点最终控制方合并报表中的的净资产份额，根据准则应该冲减归属于公司的资本公积，资本公积不足冲减的，冲减留存收益。
因为A公司账面没有资本公积，因此冲减了留存收益。
但是在集团层面是有足够的资本公积可供冲减的，想要问一下，在这种情况下，是否应该在合并层面转为冲减资本公积。相当于我是整个集团去同一控制收购的B公司。

回答人：chenyiwei
可以这样理解。

提问人：lixiaoqiu 时间：2020-12-26 18:01:00
请教陈版，自然人邓某出资99%，李某出资1%，共同成立A、B、C三家公司；C公司持股90%，与自然人孙某持股10%共同成立D和E两家公司，现在D公司和E公司全部注销，将所有的资产和负债全部打包转给A公司，这种情况算同一控制下的企业合并吗，如果不用支付对价，账务处理是否可以直接将D公司和E公司的资产和负债按账面价值记入A公司，差额部分记入A公司的资本公积

回答人：chenyiwei
如果A、B、C三家公司无股权关系，且D和E转移给A的资产构成业务，则对A而言属于同一控制下合并。
账务处理如你所述，“直接将D公司和E公司的资产和负债按账面价值记入A公司，差额部分记入A公司的资本公积”。